臺灣臺北地方法院民事判決　　　　　　 94年度重訴字第785號
原　　　告　第一商業銀行股份有限公司
法定代理人　子○○
訴訟代理人　丙○○
被　　　告　鈺晟有限公司
兼法定代理　癸○○
人
被　　　告　庚○○
　　　　　　　　　　　　2
　　　　　　戊○○
　　　　　　　　　　　　2
　　　　　　壬○○○
　　　　　　己○○
　　　　　　乙○○
　　　　　　甲○○
　　　　　　丁○○
　　　　　　　　　　　　樓之1.
　　　　　　辛○○
上列當事人間清償借款等事件，本院於民國94年10月6日言詞辯
論終結，判決如下：
    主      文
被告鈺晟有限公司、癸○○、庚○○、戊○○、壬○○○應連帶
給付原告新台幣壹仟柒佰肆拾柒萬柒仟伍佰零壹元，及如附表所
示利息、違約金。
被告辛○○應給付原告新台幣肆拾柒萬貳仟元，及其中新台幣貳
拾玖萬元自民國93年8月2日起，其中新台幣壹拾捌萬貳仟元自民
國93年8月25日起，均至清償日止，按年息百分之六計算之利息
。
被告己○○應給付原告新台幣肆佰參拾肆萬元，及其中新台幣玖
拾捌萬元自民國93年6月23日起，其中新台幣貳拾陸萬元自民國
93年7月21日起，其中新台幣柒拾萬元自民國93年8月25日起，其
中新台幣柒拾萬元自民國93年9月1日起，其中新台幣玖拾萬元自
民國93年9月8日起，其中新台幣捌拾萬元自民國93年9月15日起
，均至清償日止，按年息百分之六計算之利息。
被告乙○○應給付原告新台幣伍拾萬元，自民國93年7月12日起
至清償日止，按年息百分之六計算之利息。
被告甲○○應給付原告新台幣柒拾貳萬元，自民國93年9月9日起
至清償日止，按年息百分之六計算之利息。
被告丁○○應給付原告新台幣壹佰柒拾伍萬捌仟元，及其中新台
幣伍拾陸萬捌仟元自民國93年8月9日起，其中新台幣柒拾萬元自
民國93年8月23日起，其中新台幣肆拾玖萬元自民國93年9月29
日起，均至清償日止，按年息百分之六計算之利息。
本判決第一項任一被告為給付時，被告辛○○、己○○、乙○○
、甲○○、丁○○各依本判決第二、三、四、五、六項金額佔本
判決第一項金額之比例免為給付。
本判決第二項被告辛○○如為給付時，本判決第一項被告於其給
付之範圍內免給付義務。
本判決第三項被告己○○如為給付時，本判決第一項被告於其給
付之範圍內免給付義務。
本判決第四項被告乙○○如為給付時，本判決第一項被告於其給
付之範圍內免給付義務。
本判決第五項被告甲○○如為給付時，本判決第一項被告於其給
付之範圍內免給付義務。
本判決第六項被告丁○○如為給付時，本判決第一項被告於其給
付之範圍內免給付義務。
訴訟費用由被告鈺晟有限公司、癸○○、庚○○、戊○○、壬○○○連帶負擔百分之五十五；被告黃石城負擔百分之三；被告己○○負擔分之二十五；被告乙○○負擔百分之三；被告甲○○負
擔百分之四；被告丁○○負擔百分之十。
本判決第一項於原告以新台幣伍佰捌拾萬元供擔保後，得假執
行。
本判決第二項於原告以新台幣壹拾陸萬元供擔保後，得假執行。
本判決第三項於原告以新台幣壹佰肆拾伍萬元供擔保後，得假執
行。
本判決第四項於原告以新台幣壹拾柒萬元供擔保後，得假執行。
本判決第五項於原告以新台幣貳拾肆萬元供擔保後，得假執行。
本判決第六項於原告以新台幣伍拾玖萬元供擔保後，得假執行。
    事實及理由
甲、程序方面：
一、兩造業於約定書第13條及保證書第7條約定合意以本院為第
    1審管轄法院，有約定書及保證書在卷可稽，故本院自有管
    轄權，合先敘明。
二、本件被告經合法通知，未於言詞辯論期日到場，核無民事訴
    訟法第386條所列各款情形，應依原告之聲請，由其一造辯
    論而為判決。
乙、得心證之理由：
一、原告主張：
    (一)被告鈺晟有限公司（下稱鈺晟公司）於民國91年4月25日
      邀同被告癸○○、庚○○、戊○○及壬○○○為連帶保證
  　　人，與原告訂立保證書及約定書。約定書第1條定明「本
    　約定書所稱一切債務，係指立約人於現在 (含過去所負現
      在尚未清償)及將來對貴行所負之票據、借款、墊款、保
      證等債務及其他債務，並包括其利息、遲延利息、違約金
      、損害賠償及其他有關費用」。保證書載明「連帶保證人
      癸○○、庚○○、戊○○及壬○○○等人今向第一商業銀
      行股份有限公司保證鈺晟公司 (下稱債務人)於現在包括
      過去所負現在尚未清償及將來對貴行所負之借款、票據、
      墊款、損害賠償及其他債務，以本金新台幣 (下同)4 千
      萬元為限額，願與債務人連帶負全部償付之責任。」等語
      ，有約定書及保證書可稽 (原證一及原證二)。
　　(二)被告鈺晟公司並於93年1月2日邀同被告癸○○及庚○○為
  　　連帶保證人，與原告訂立應收客票借款契約書，約定被告
    　鈺晟公司自93年1月2日起至94年1月2日止，在壹仟萬元額
      度內得循環已核准之票據辦理借款 (原證三)。
　　(三)嗣被告鈺晟公司陸續向原告借用下列13筆借款：
　　　1.於93年2月11日借用160元，94年2月11日到期，仍有160
        萬元未償，利息付至93年6月10日止。
　　　2.於93年2月11日借用240萬元，94年2月11日到期，仍有
  　    240萬元未償，利息付至93年6月10日止。
　　　3.於93年4月21日借用77萬8000元，93年6月28日到期，仍
  　    有50萬6719元未償，利息付至93年7月1日止。
　　　4.於93年4月29日借用124萬元，93年8月13日到期，仍有
        124萬元未償，利息付至93年6月12日止　　。
　　　5.於93年5月14日借用110萬8000元，93年9月6日到期，仍
      　有110萬8000元未償，利息付至93年6月5日止。
　　　6.於93年5月13日借用72萬元，93年9月13日到期，仍有72
      　萬元未償，利息付至93年6月12日止。
　　　7.於93年5月21日借用64萬元，93年9月18日到期，仍有64
      　萬元未償，利息付至93年6月17日止。
　　　8.於93年5月24日借用96萬元，93年8月26日到期，仍有96
  　　　萬元未償，利息付至93年5月25日止。
　　　9.於93年5月25日借用68萬6000元，93年8月12日到期，仍
  　    有68萬6000元未償，利息付至93年6月11日止。
　　　10.於93年6月2日借用72萬元，93年9月14日到期，仍有72
  　　　萬元未償，利息付至93年6月13日止。
　　　11.於93年6月3日借用94萬4000元，93年10月1日到期，仍
      　有玖拾肆萬肆仟元未償，利息付至93年6月2日止。
　　　12.於93年5月6日借用472萬5053元，93年8月29日到期，仍
        有334萬4291元未償，利息付至93年7月6日止。
　　　13.於93年5月20日借用370萬58元，93年9月12日到期，仍
        有260萬8491元未償，利息付至93年7月6日止。
　　　被告鈺晟公司共計積欠1747萬7501元及如附表所示之利息
      、違約金迄未清償，有被告鈺晟公司簽發借據13紙為憑(
       原證四)。是被告鈺晟公司、癸○○、庚○○、戊○○及
      壬○○○等自應連帶負責償還上開本金、利息暨違約金，
      爰依消費借貸及連帶保證之法律關係，提起本訴。
　　(四)又原告持有被告辛○○簽發經被告鈺晟公司背書之中華商
      業銀行前鎮分行為付款人、票載日期93年7月31日、票號
      為JI0000000號、面額29萬元，票載日期為93年8月25日、
      票號為JI0000000號、面額18萬2000元；及被告己○○簽
      發經被告鈺晟公司背書之華僑銀行苓雅分行為付款人、票
      載日期93年6月23日、票號為AA0000000號、面額98萬元，
      票載日期為93年7月21日、票號為AA0000000號、面額26萬
      元，票載日期93年8月25日、票號為AA0000000號、面額70
      萬元，票載日期為93年9月1日、票號為AA0000000號、面
      額70萬元，票載日期93年9月8日、票號為AA0000000號、
      面額90萬元，票載日期為93年9月15日、票號為AA0000000
      號、面額80萬元；及被告乙○○簽發經被告鈺晟公司背書
      之合庫金庫銀行一心路分行為付款人、票載日期93年7月
      11日、票號為LR0000000號、面額50萬元；及被告甲○○
      簽發經被告鈺晟公司背書之臺灣中小企業銀行東高雄分行
      為付款人、票載日期93年9月9日、票號為AP0000000號、
      面額72萬元；及被告丁○○簽發經被告鈺晟公司背書之高
      雄市第二信用合作社前鎮分社為付款人、票載日期93年8
      月7日、票號為JA0000000號、面額56萬8000元，票載日期
      為93年8月21日、票號為JA0000000號、面額70萬元，票載
      日期93年9月28日、票號為JA0000000號、面額49萬元之支
      票各乙紙，屆期提示均遭退票 (原證物五)，亦有被告鈺
      晟公司出具「票據明細表」九件可稽 (原證物六)。該被
      告辛○○、己○○、乙○○、甲○○及丁○○等應負責給
      付票款及均依提示日起至清償日止，按年息百分之六計算
      利息。爰一併提起本訴。並聲明：
      (一)被告鈺晟有限公司、癸○○、庚○○、戊○○、壬○○○應連帶給付原告新台幣壹仟柒佰肆拾柒萬柒仟伍佰零
        壹元，及如附表所示利息、違約金。
      (二)被告辛○○應給付原告新台幣肆拾柒萬貳仟元，及其中
        新台幣貳拾玖萬元自民國93年8月2日起，其中新台幣壹
        拾捌萬貳仟元自民國93年8月25日起，均至清償日止，
        按年息百分之六計算之利息。
      (三)被告己○○應給付原告新台幣肆佰參拾肆萬元，及其中
        新台幣玖拾捌萬元自民國93年6月23日起，其中新台幣
        貳拾陸萬元自民國93年7月21日起，其中新台幣柒拾萬
        元自民國93年8月25日起，其中新台幣柒拾萬元自民國
        93年9月1日起，其中新台幣玖拾萬元自民國93年9月8日
        起，其中新台幣捌拾萬元自民國93年9月15日起，均至
        清償日止，按年息百分之六計算之利息。
      (四)被告乙○○應給付原告新台幣伍拾萬元，自民國93年7月
        12日起至清償日止，按年息百分之六計算之利息。
      (五)被告甲○○應給付原告新台幣柒拾貳萬元，自民國93年9
        月9日起至清償日止，按年息百分之六計算之利息。
      (六)被告丁○○應給付原告新台幣壹佰柒拾伍萬捌仟元，及
        其中新台幣伍拾陸萬捌仟元自民國93年8月9日起，其中
        新台幣柒拾萬元自民國93年8月23日起，其中新台幣肆
        拾玖萬元自民國93年9月29日起，均至清償日止，按年
        息百分之六計算之利息。
      (七)第一項任一被告為給付時，被告辛○○、己○○、乙○○、甲○○、丁○○依其票據金額佔第一項金額之比例
        免為給付。
      (八)第二項、第三項、第四項、第五項、第六項被告如為給
        付時，第一項被告於其給付之範圍內免給付義務。
二、被告未於言詞辯論期日到場，亦未提出書狀作何聲明或陳述
    。
三、兩造不爭執之事實：
    本件原告主張如前一所述之事實，已據其提出約定書5件、
    保證書4件、應收客票借款契約1件、借據13件、支票及退票
    理由單各13紙、票據明細表9件為證，被告經於相當時期受
    合法之通知，而於言詞辯論期日不到場，亦未提出準備書狀
    爭執，依民事訴訟法第280條第3項準用第1項規定，視同對
    原告主張之前述事實為自認，自堪信原告主張為真實。
四、從而，原告依消費借貸、連帶保證契約及票款請求權請求被
    告連帶給付借款、票款及其利息，如主文第1項至第8項所示
    ，為有理由，應予准許。
丙、假執行之宣告：
    原告陳明願供擔保，請求宣告假執行，核無不合，茲酌定擔
    保金額，予以准許。
丁、結論：原告之訴為有理由，並依民事訴訟法第385條第1項前
    段、第85條第1項但書、第2項、第390條第2項，判決如主文
    。
中　　華　　民　　國　　94　　年　　10　　月　　20　　日
                  民事第三庭    法　官　曾啟謀
以上正本係照原本作成
如對本判決上訴，須於判決送達後20日內向本院提出上訴狀
中　　華　　民　　國　　94　　年　　10　　月　　20　　日
                       　　　　 書記官　王月伶
